【裁判字號】    95,簡上,34
【裁判日期】    950509
【裁判案由】    竊盜
【裁判全文】
臺灣嘉義地方法院刑事判決              95年度簡上字第34號
上  訴  人  臺灣嘉義地方法院檢察署檢察官
被      告  甲○○
                    (現於臺灣嘉義看守所羈押中)
上列上訴人因竊盜案件，不服中華民國95年1月16日本院嘉義簡
易庭95年度嘉簡字第89號第一審判決（起訴案號：臺灣嘉義地方
法院檢察署檢察官聲請簡易判決處刑案號95年度偵字第149號，
併案案號：95年度偵字第820、871號)，提起上訴，本院管轄之
第二審合議庭依通常程序審理，自為第一審判決如下︰
    主  文
原判決撤銷。
甲○○連續竊盜，處有期徒刑捌月。
    事  實
一、甲○○基於意圖為自己不法所有之概括犯意，先於民國94年
    12 月22日19時許，在嘉義縣梅山鄉圳南村大樹腳43號對面
    工寮內，徒手竊取丁○○所有停放於該處牌照號碼7R-317 1
    號之自用小貨車，得手後供己代步之用；復於95年1月3日上
    午8時55分許，侵入乙○○○於嘉義縣梅山鄉○○村○○路
    163號住處，竊取新臺幣（下同）6千餘元及重約1臺兩之金
    項鍊1條。嗣於同日下午5時許，侵入丙○○位於嘉義縣竹崎
    鄉坑頭村大北勢5之1號住處，竊取70元、郵局儲金簿及彰化
    銀行儲金簿各1本，於得手後離去（以上侵入住宅部分，均
    未告訴)。
二、案經丁○○、乙○○○及丙○○訴由嘉義縣警察局竹崎分局
    報請台灣嘉義地方法院檢察署檢察官偵查起訴。
    理  由
一、認定犯罪事實所憑之証據及理由：
    訊據被告甲○○坦承前揭犯行，且有告訴人丁○○、乙○○
    ○及丙○○之指述，證人吳三奇於偵查中之証述，復有贓物
    認領保管單2件、車輛竊盜、車牌失竊資料個別查詢報表─查
    詢車輛認可資料1份、被害報告書、扣押書各1紙及照片8幀
    足憑，核與被告自白一致，被告之犯行應堪認定。
二、論罪科刑之理由：
    核被告所為係犯刑法第320條第1項竊盜罪。被告多次犯行、
    時間緊接、方法相同，觸犯構成要件相同之罪名，顯係基於
    概括犯意為之，為連續犯，爰依法加重其刑。公訴人聲請簡
    易判決處刑之範圍雖未及併案95年1月3日連續竊盜部分之犯
    行，惟此部分與聲請簡易判決處刑部分有連續犯之裁判上一
    罪關係，為起訴效力所及，本院自得併予審理。審酌被告連
    續竊盜，雖犯罪所竊取之財物價值尚低，且犯後坦承犯行，
    惟連續竊盜侵害不特定多數人之財產權，對於社會公眾之財
    產法益存有極高之危害性等一切情狀，量處如主文所示之刑
    。
三、撤銷原判決之理由：
    原審論罪科刑，固非無見，惟原判決就併案95年1月3日連續
    竊盜部分之犯行未及審酌。上訴意旨以原審未及審酌部分，
    請求撤銷原判決，為有理由，自應由本院準用刑事訴訟法第
    369條第2項規定撤銷原審判決，逕依通常程序為第一審判決
    。
據上論斷，應依刑事訴訟法第455條之1第1項、第3項、第369條
第1項前段、第2項、第364條、第452條、第299條第1項前段，刑
法第56條、第320條第1項，罰金罰鍰提高標準條例第1條前段，
判決如主文。
本案經檢察官侯德人到庭執行職務。
中      華      民      國   95  年     5   月    9   日
                    刑事第二庭 審判長法  官 夏金郎
                                     法  官 洪嘉蘭
                                     法  官 黃義成
上正本證明與原本無異。
如不服本判決，應於判決送達後10日內向本院提出上訴狀 (應附
繕本)。告訴人或被害人如對於本判決不服者，應具備理由請求
檢察官上訴，其上訴期間之計算係以檢察官收受判決正本之日期
為準。
中      華      民      國   95  年     5   月    9   日
                                     書記官 侯麗茹
附錄法條：
刑法第320條第1項
意圖為自己或第三人不法之所有，而竊取他人之動產者，為竊盜
罪，處5年以下有期徒刑、拘役或500元以下罰金。


司法院資訊處製作；財團法人民間司法改革基金會備份。
